臺灣士林地方法院刑事判決
110年度審交易字第968號
公  訴  人  臺灣士林地方檢察署檢察官
被      告  黃春芳




上列被告因公共危險案件，經檢察官提起公訴（110年度偵字第2
0817號），被告於本院準備程序時就被訴事實為有罪陳述，經本
院裁定改行簡式審判程序審理，並判決如下：
    主  文
黃春芳駕駛動力交通工具，吐氣所含酒精濃度達每公升零點貳伍
毫克以上，累犯，處有期徒刑柒月。
    事實及理由
一、本案被告黃春芳所犯者為死刑、無期徒刑、最輕本刑為3年
    以上有期徒刑以外之罪，且非高等法院管轄之第一審案件，
    而被告於本院準備程序時就被訴事實為有罪之陳述，經告知
    簡式審判程序之旨，並聽取被告及檢察官之意見後，本院裁
    定改行簡式審判程序。又依刑事訴訟法第273條之2、同法第
    159條第2項之規定，簡式審判程序不適用傳聞法則有關限制
    證據能力之相關規定，合先敘明。
二、本案犯罪事實及證據，除均引用檢察官起訴書之記載（如附
    件）外，另補充證據如下：被告黃春芳於本院民國111年2月
    8日準備程序及審理時所為之自白。
三、論罪科刑
　㈠按行為後法律有變更者，適用行為時之法律。但行為後之法
    律有利於行為人者，適用最有利於行為人之法律，刑法第2
    條第1項定有明文。查被告黃春芳行為後，刑法第185條之3
    業於111年1月28日經總統以總統華總一義字第11100012101
    號令修正公布，並自111年1月30日起施行。修正前刑法第18
    5條之3第1項第1款規定為：「駕駛動力交通工具而有下列情
    形之一者，處二年以下有期徒刑，得併科二十萬元以下罰金
    ：一、吐氣所含酒精濃度達每公升零點二五毫克或血液中酒
    精濃度達百分之零點零五以上」，修正後該條文規定：「駕
    駛動力交通工具而有下列情形之一者，處三年以下有期徒刑
    ，得併科三十萬元以下罰金：一、吐氣所含酒精濃度達每公
    升零點二五毫克或血液中酒精濃度達百分之零點零五以上」
    。經比較新舊法之結果，行為後之法律並未較有利於被告，
    是依刑法第2條第1項前段規定，本案應適用被告行為時即修
    正前刑法第185條之3第1項第1款之規定。
　㈡核被告所為，係犯修正前刑法第185條之3第1項第1款吐氣所
    含酒精濃度達每公升0.25毫克以上而駕駛動力交通工具罪。
　㈢被告有如起訴書犯罪事實欄所載前案科刑及執行情形，有臺
    灣高等法院被告前案紀錄表在卷可憑，是其受有期徒刑之執
    行完畢後，5年內故意再犯本件有期徒刑以上之罪，符合刑
    法第47條第1項累犯之規定。本院審酌被告所犯前案與本案
    同屬酒後駕車之公共危險案件，且被告於前案執行完畢後，
    竟未能知所警惕並自我控管，故意再為本案犯行，顯見前開
    有期徒刑之執行對被告未生警惕作用，堪認被告對刑罰之反
    應力薄弱，而有依累犯規定加重其刑之必要，爰依刑法第47
    條第1項之規定，加重其法定最高及最低度刑。
　㈣爰審酌被告雖知服用酒類後，可能造成其反應能力、控制力
    降低，不僅危及自身安全，亦威脅其他用路人之生命、財產
    安全，竟未能警惕悔改，猶仍酒後騎車上路，所為實值非難
    。惟念被告已坦承犯行，兼衡其多次因酒後駕車之公共危險
    案件經法院判處罪刑而執行完畢，最近一次係經臺灣新北地
    方法院以110年度交簡字第621號判決判處有期徒刑6月確定
    之前科素行，並考量其犯罪動機、屢經酒駕重罰卻未記取教
    訓、本案測得之吐氣所含酒精濃度達每公升0.31毫克之犯罪
    情節、所生危害，暨被告自陳國中畢業、已婚、入監前從事
    工地工作，日薪新臺幣1,100元之家庭生活經濟狀況等一切
    情狀，量處如主文所示之刑。
據上論斷，依刑事訴訟法第273條之1第1項、第299條第1項前段
、第310條之2、第454條第2項，修正前刑法第185條之3第1項第1
款，刑法第2條第1項前段、第47條第1項，刑法施行法第1條之1
第1項，判決如主文。
本案經檢察官楊舒婷提起公訴，檢察官張尹敏到庭執行職務。
中　　華　　民　　國　　111 　年　　2 　　月　　24　　日
                  刑事第九庭法  官  蘇怡文
以上正本證明與原本無異。　　　　　　　　　
如不服本判決應於收受送達後20日內向本院提出上訴書狀，並應
敘述具體理由。其未敘述上訴理由者，應於上訴期間屆滿後20日
內向本院補提理由書（均須按他造當事人之人數附繕本）「切勿
逕送上級法院」。因疫情而遲誤不變期間，得向法院聲請回復原
狀。
                            書記官  林孟君  
中　　華　　民　　國　　111 　年　　2 　　月　　24　　日
附錄本案論罪科刑法條全文：
修正前中華民國刑法第185條之3
駕駛動力交通工具而有下列情形之一者，處2 年以下有期徒刑，
得併科20萬元以下罰金：
一、吐氣所含酒精濃度達每公升零點二五毫克或血液中酒精濃度
    達百分之零點零五以上。
二、有前款以外之其他情事足認服用酒類或其他相類之物，致不
    能安全駕駛。
三、服用毒品、麻醉藥品或其他相類之物，致不能安全駕駛。
因而致人於死者，處3 年以上10年以下有期徒刑；致重傷者，處
1 年以上7 年以下有期徒刑。
曾犯本條或陸海空軍刑法第54條之罪，經有罪判決確定或經緩起
訴處分確定，於5 年內再犯第一項之罪因而致人於死者，處無期
徒刑或5 年以上有期徒刑；致重傷者，處3 年以上10年以下有期
徒刑。
附件：
臺灣士林地方檢察署檢察官起訴書
                                    110年度偵字第20817號
　　被　　　告　黃春芳　男　46歲（民國00年0月00日生）
　　　　　　　　　　　　住○○市○里區○○路000巷00號
　　　　　　　　　　　　居新北市○○區○○路000號2樓
　　　　　　　　　　　　國民身分證統一編號：Z000000000號
上列被告因公共危險案件，已經偵查終結，認應提起公訴，茲將
犯罪事實及證據並所犯法條分敘如下：
　　　　犯罪事實
一、黃春芳前於民國106年間因公共危險案件，經臺灣新北地方
    法院於106年6月16日以106年度審交易字第492號判決判處有
    期徒刑6月確定；復因公共危險案件，經臺灣士林地方法院
    （下稱士林地院）於106年10月12日以106年度審交易字第71
    0號判決判處有期徒刑7月確定，前開兩罪刑並經士林地院於
    107年4月30日以107年度聲字第513號裁定應執行刑有期徒刑1年
    確定，於106年11月9日入監，於107年10月31日縮短刑期執
    行完畢出監；其再於110年間，因公共危險案件，經臺灣新
    北地方法院以110年度交簡字第621號判處有期徒刑6月確定
    （尚未執行完畢）。詎仍不知悔改，其竟於110年11月5日上
    午6時許，在位於新北市○○區○○路000號某公司旁的檳榔攤，
    飲用保力達酒後，仍於同日上午7時許，騎乘車牌號碼000-0
    00號重型機車離去，因於該日上午7時49分許，在臺北市大
    同區市民大道1段與承德路1段口，為警攔查測得其吐氣之酒
    精濃度達每公升0.31毫克，始查知上情。
二、案經臺北市政府警察局大同分局報告偵辦。
　　　　證據並所犯法條
一、上揭犯罪事實，業據被告黃春芳於警詢及偵查中坦承不諱，
    並有酒精呼氣測定紀錄表、舉發違反道路交通管理事件通知
    單及財團法人工業技術研究院出具呼氣酒精測試器檢定合格
    證書各1份附卷可憑，被告犯嫌堪予認定。
二、核被告所為，係犯刑法第185條之3第1項第1款之公共危險罪
    嫌。又其於前案執行有期徒刑完畢後5年內再犯本件有期徒
    刑以上之罪，構成累犯，請審酌是否依法加重其刑。
三、依刑事訴訟法第251條第1項提起公訴。
　  此　  致
臺灣士林地方法院
中　　華　　民　　國　 110　　年　　11　　月　　15　　日
　　　　　　　　　　　　　　　檢　察　官　楊舒婷
本件正本證明與原本無異
中　　華　　民　　國　 110　　年　　11　　月　　25　　日
　　　　　　　　　　　　　　　書　記　官　李靜美
附錄本案所犯法條全文
中華民國刑法第185條之3
駕駛動力交通工具而有下列情形之一者，處 2 年以下有期徒刑
，得併科 20 萬元以下罰金：
一、吐氣所含酒精濃度達每公升零點二五毫克或血液中酒精濃度
    達百分之零點零五以上。
二、有前款以外之其他情事足認服用酒類或其他相類之物，致不
    能安全駕駛。
三、服用毒品、麻醉藥品或其他相類之物，致不能安全駕駛。
因而致人於死者，處 3 年以上 10 年以下有期徒刑；致重傷者
，處 1 年以上 7 年以下有期徒刑。
曾犯本條或陸海空軍刑法第 54 條之罪，經有罪判決確定或經緩
起訴處分確定，於五年內再犯第 1 項之罪因而致人於死者，處
無期徒刑或 5 年以上有期徒刑；致重傷者，處 3 年以上 10 年
以下有期徒刑。